臺灣屏東地方法院刑事判決　　　　　　　 96年度易字第139號
公　訴　人　臺灣屏東地方法院檢察署檢察官
被　　　告　乙○○
　　　　　　丙○○
　　　　　　　　　　現於屏東監獄竹田分監
　　　　　　甲○○
　　　　　　　　　　現於屏東監獄竹田分監
上列被告因竊盜案件，經檢察官提起公訴（96年度偵字第220 、
437 號），及移送併辦（96年度偵字第1908號），被告等於本院
準備程序中就被訴事實為有罪之陳述，經本院合議庭裁定由受命
法官獨任進行簡式審判程序，本院判決如下：
    主  文
乙○○、丙○○結夥三人以上攜帶兇器竊盜，均累犯，各處有期
徒刑壹年肆月。扣案之扳手、螺絲起子、美工刀、油壓剪、鏟子
扳手、老虎鉗、鋸子、尖嘴鉗、六角扳手、鐵鎚及鑿子各壹支，
均沒收。
甲○○結夥三人以上攜帶兇器竊盜，處有期徒刑壹年肆月。扣案
之扳手、螺絲起子、美工刀、油壓剪、鏟子扳手、老虎鉗、鋸子
、尖嘴鉗、六角扳手、鐵鎚及鑿子各壹支，均沒收。
    事  實
一、乙○○前於民國89年間，因加重竊盜案件，經臺灣臺東地方
    法院以89年度東簡字第222 號判處有期徒刑7 月確定，緩刑
    3 年；次於90年間，因妨害自由案件，經臺灣高等法院高雄
    分院以90年度上訴字第605 號判處有期徒刑2 月確定，並撤
    銷竊盜罪之緩刑宣告；復於92年間，因違反毒品危害防制條
    例等案件，經臺灣彰化地方法院以92年度訴字第547 號判處
    應執行有期徒刑2 年，上開3 案接續執行，甫於95年3 月19
    日縮短刑期執行完畢。丙○○前於92年間，因違反毒品危害
    防制條例案件，經本院以92年度易字第342 號判處有期徒刑
    8 月確定；再於92年間，因違反毒品危害防制條例案件，經
    本院以92年度訴字第367 號判處有期徒刑10月確定；又於92
    年間，因竊盜案件，經本院以92年度潮簡字第300 號判處有
    期徒刑6 月確定，上開3 案接續執行，於94年12月10日縮短
    刑期執行完畢。
二、乙○○、丙○○於上開有期徒刑執行完畢後5 年內，仍不知
    悔改，於甲○○提議邀約下，而與丁司恩（為現役軍人，另
    由國防部南部地方軍事法院檢察署偵辦中）等4 人，共同基
    於意圖為自己不法所有之犯意聯絡，於95年12月30日凌晨1
    時許，結夥4 人一同前往屏東縣恆春鎮三軍聯訓基地北門營
    區，乙○○、丙○○、甲○○及丁司恩4 人分別持甲○○所
    有客觀上足供兇器使用之扳手、螺絲起子、美工刀、油壓剪
    、鏟子扳手、老虎鉗、鋸子、尖嘴鉗、六角扳手、鐵鎚及鑿
    子各1 支，結夥竊得該營區內公有之鋁床10組、水溝蓋10個
    、鋼桌16張、抽水馬達2 個、電動鐵門約10公尺及電纜線1
    捆，得手後由乙○○駕駛未懸掛車牌之小貨車將上述竊得之
    物品，與丙○○、甲○○及丁司恩3 人共同運往屏東縣車城
    鄉三軍聯訓基地仁壽教練場處之樹林販賣予郭順智（另由警
    方調查中），得款新臺幣（下同）2 萬元朋分花用。嗣於95
    年12月30日18時許，在屏東縣車城鄉三軍聯訓基地仁壽教練
    場處之樹林，甲○○與不知情之曾素梅（另經檢察官不起訴
    處分）在該地拆解上述贓物時，為警當場查獲並扣得上述扳
    手、螺絲起子、美工刀等犯罪工具，並依其陳述循線查獲乙○○、丙○○及丁司恩等3 人。
三、案經內政部警政署保安警察第三總隊第二大隊報告臺灣屏東
    地方法院檢察署檢察官偵查起訴。
    理  由
一、本件被告3 人所犯係死刑、無期徒刑、最輕本刑為3 年以上
    有期徒刑以外之罪，其等於本院準備程序中就被訴事實為有
    罪之陳述，經法官告知被告簡式審判程序之旨，並聽取公訴
    人、被告之意見後，由本院合議庭依刑事訴訟法第273 條之
    1 第1 項規定，裁定由受命法官獨任進行簡式審判程序，先
    予敘明。
二、訊據被告3 人對於上開竊盜之犯罪事實供認不諱，核與共犯
    丁司恩於警詢、偵查中，及證人曾素梅、三軍聯訓基地指揮
    部本部連上士班長丁○○於警詢及偵查中之供證情節相符，
    復有三軍聯訓基地指揮部北門營區營舍交接清冊、三軍聯訓
    基地指揮部戰情室軍紀安全狀況回報表、扣押筆錄及扣押物
    品目錄表各1 份、贓物認領保管單1 紙及扣案之扳手、螺絲
    起子、美工刀、油壓剪、鏟子扳手、老虎鉗、鋸子、尖嘴鉗
    、六角扳手、鐵鎚及鑿子各1 支以資佐證。足認被告3 人自
    白與事實相符，應堪信採。本件事證明確，被告3 人犯行均
    堪認定。
三、按刑法第321 條第1 項第3 款之攜帶兇器竊盜罪，係以行為
    人攜帶兇器竊盜為其加重條件，此所謂兇器，其種類並無限
    制，凡客觀上足對人之生命、身體、安全構成威脅，具有危
    險性之兇器均屬之，且祇須行竊時攜帶此種具有危險性之兇
    器為已足（最高法院79年度台上字第5253號判例參照），查
    被告3 人所攜帶供竊盜所用如犯罪事實欄所述之工具，均屬
    質地堅硬之器械，客觀上足對人之生命、身體、安全構成威
    脅，自屬兇器至明。核被告3 人所為，均係犯刑法第321 條
    第1 項第3 、4 款之結夥3 人以上攜帶兇器竊盜罪。被告3
    人與丁司恩間，有犯意聯絡及行為分擔，皆為共同正犯。被
    告乙○○前於89年間，因加重竊盜案件，經臺灣臺東地方法
    院以89年度東簡字第222 號判處有期徒刑7 月確定，緩刑3
    年；次於90年間，因妨害自由案件，經臺灣高等法院高雄分
    院以90年度上訴字第605 號判處有期徒刑2 月確定，並撤銷
    竊盜罪之緩刑宣告；復於92年間，因違反毒品危害防制條例
    等案件，經臺灣彰化地方法院以92年度訴字第547 號判處應
    執行有期徒刑2 年，上開3 案接續執行，甫於95年3 月19日
    縮短刑期執行完畢；被告丙○○前於92年間，因違反毒品危
    害防制條例案件，經本院以92年度易字第34 2號判處有期徒
    刑8 月確定；再於92年間，因違反毒品危害防制條例案件，
    經本院以92年度訴字第367 號判處有期徒刑10月確定；又於
    92 年 間，因竊盜案件，經本院以92年度潮簡字第300 號判
    處有期徒刑6 月確定，上開3 案接續執行，於94年12月10日
    縮短刑期執行完畢等情，有臺灣高等法院被告前案紀錄表2
    份附卷可稽，其2 人於徒刑執行完畢後，5 年以內故意再犯
    有期徒刑以上之本罪，均應依刑法第47條第1 項規定論以累
    犯，並加重其刑。審酌被告乙○○、丙○○有如犯罪事實欄
    所述之犯罪前科，被告甲○○則有違反毒品危害防制條例、
    竊盜、偽造貨幣等犯罪前科，其等均素行不佳，竟在被告甲○○提議邀約下，結夥竊取財物，損害他人財產法益，行為
    誠屬不該，惟念其等犯後均坦認犯行，犯後態度尚可，及被
    告3 人於本案中分擔之角色地位等一切情狀，分別量處如主
    文所示之刑。另扣案之扳手、螺絲起子、美工刀、油壓剪、
    鏟子扳手、老虎鉗、鋸子、尖嘴鉗、六角扳手、鐵鎚及鑿子
    各1 支，為被告甲○○所有且係供犯罪所用之物，業據其於
    本院審理時陳述明確，足見上開扣案物品
　　，係供被告3 人犯罪之用，均應依刑法第38條第1 項第2 款
　　之規定宣告沒收。
據上論斷，應依刑事訴訟法第273 條之1 第1 項、第299 條第1
項前段，刑法第28條、第321 條第1 項第3 、4 款、第47條第1
項、第38條第1 項第2 款，判決如主文。
本案經檢察官靳隆坤到庭執行職務。
中　　華　　民　　國　　96　　年　　5 　　月　　31　　日
                  刑事第四庭    法  官  王炳人
以上正本證明與原本無異。
如不服本判決應於收受本判決送達後十日內向本院提出上訴書狀
，其未敘述上訴理由者，並得於提起上訴後十日內向本院補提理
由書狀（均須按他造當事人之人數附繕本）「切勿逕送上級法院
」
中　　華　　民　　國　　96　　年　　6 　　月　　 1　　日
                                書記官  潘豐益
附錄本判決論罪科刑法條全文
中華民國刑法第321條第1項第3款、第4款
（加重竊盜罪）
犯竊盜罪而有左列情形之一者，處 6 月以上、 5 年以下有期徒
刑：
三  攜帶兇器而犯之者。
四  結夥三人以上而犯之者。
